臺灣高雄地方法院刑事判決　　　　　　　　　　　　九十一年度易字第四一七二號
　　公　訴　人　臺灣高雄地方法院檢察署檢察官
　　被　　　告　丙○○
右列被告因違反保護令案件，經檢察官聲請簡易判決處刑（九十一年度偵字第一九五
一八），本院認不宜以簡易判決處刑，改依通常程序審理，本院判決如左：
    主  文
丙○○連續違反法院依家庭暴力防治法第十三條所為禁止實施家庭暴力行為、不得對
被害人騷擾之裁定，處拘役參拾日，如易科罰金，以參佰元折算壹日。
    事  實
一、丙○○係甲○○之配偶，乙○○之父，具有家庭暴力防治法第三條第一款、第三
    款所定之家庭成員關係。丙○○因前曾對甲○○及其子乙○○有毆打之身體上不
    法侵害之事實，經甲○○聲請本院於九十一年七月五日以九十一年度暫家護字第
    二０八號核發內容為禁止丙○○對甲○○、乙○○實施身體或精神上不法侵害之
    行為，並不得直接或間接對於甲○○、乙○○為騷擾之民事暫時保護令在案，詎
    丙○○竟基於違反民事暫時保護令及恐嚇危害安全之概括犯意，於九十一年八月
    六日二十一時四十分許，在高雄縣大社鄉○○村○○街一五巷三一號住處，竟向
    陳紫吟恫稱：「動不動就報警，要你和你兒子死的很難看」、「騎車小心一點」
    等語，以加害生命之事恐嚇甲○○，使甲○○心生畏懼，致生危害於安全，而對
    甲○○為精神上不法之侵害行為，嗣乙○○聞訊到場，丙○○復接續動手推乙○○，而為直接騷擾之行為。嗣經本院於九十一年八月二十二日以九十一年家護字
    第九一０號民事通常保護令，裁定令：「相對人（即丙○○）不得對下列之人實
    施身體或精神上不法侵害之行為：被害人甲○○；被害人子女（姓名）乙○○。
    相對人不得直接或間接對於被害人為下列聯絡行為：騷擾。．．．．．本保護令
    之有效期間為一年」。詎丙○○於收受上開保護令後，已明知上開保護令之內容
    ，竟承上違反保護令之犯意，而於上開保護令有效期間內之九十一年九月一日十
    九時三十分許，在上開住處，因不滿甲○○向法院聲請保護令，竟向甲○○恫稱
    ：「警察不能二十四小時保護你，報警就試試看」等語，以加害自由之事恐嚇甲○○，使甲○○心生畏懼，致生危害於安全，而為精神上不法之侵害行為，違反
    上開本院所為之民事通常保護令。
二、案經訴由高雄縣警察局仁武分局移送臺灣高雄地方法院檢察署檢察官聲請簡易判
    決處刑，本院認不宜以簡易判決處刑，改依通常程序審理。
    理  由
一、訊據被告丙○○矢口否認有何恐嚇及違反民事通常保護令之行為，辯稱：伊沒有
    威脅告訴人，只是要甲○○做人差不多一點就好云云。惟查：右揭事實，業據被
    害人甲○○、乙○○於警訊陳述明確在卷，再參酌被告於偵查中供承有叫甲○○
    差不多等語，更可證被害人人前開之指述應屬非虛。再被告前因對被害人為家庭
    暴力之行為，經本院分於九十一年七月五日以九十一年暫家護字第二０八號民事
    暫時保護令、九十一年八月二十二日以九十一年度家護字第九一０號民事通常保
    護令，禁止被告對被害人實施身體或精神上不法侵害之行為，亦不得直接或間接
    對被害人為騷擾之聯絡行為，且該民事通常保護令有效期間為一年，有該民事暫
    時保護令、民事通常保護令各一份附於警卷可稽，並經本院調閱上開卷宗核閱屬
    實，是此部分之事實，已可認定。綜上事證，被告於本院所為辯解，核屬卸責之
    詞，被告犯行，堪可認定。
二、按家庭成員間實施身體或精神上不法侵害之行為，即屬「家庭暴力」；又任何打
    擾、警告、嘲弄或辱罵他人之言語、動作或製造使人心生畏怖情境之行為，即屬
    「騷擾」，家庭暴力防治法第二條第一項、第三項分別定有明文。核被告所為，
    係犯刑法第三百零五條之恐嚇危害安全罪及家庭暴力防治法第五十條第一款、第
    二款之違反民事保護令罪。被告以一行為觸犯上開二罪名，為想像競合犯，依刑
    法第五十五條規定，從一較重之違反保護令罪處斷，公訴人未引用刑法第三百零
    五條，尚有未洽。被告先後二次違反之保護令罪及所犯二次恐嚇危害安全罪犯行
    ，各罪各多次犯行，均屬時間緊接，犯罪構成要件相同，均各係基於概括犯意反
    覆為之，各為連續犯，而均應依刑法第五十六條規定論以一罪，並加重其刑。
    爰審酌被告於收受通常保護令後，竟輕忽保護令之效力，以言語恐嚇及告訴人，
    漠視法院所為之保護令裁定，所為非是，且犯後未能坦承犯行，惟其並無前科，
    且並未造成告訴人更大之損害，及其犯罪之動機、目的、手段、知識程度、及犯
    罪後之態度等一切情狀，量處如主文所示之刑，並諭知易科罰金之折算標準，以
    示懲儆。
三、據上論斷，應依刑事訴訟法第四百五十二條、第二百九十九條第一項前段，家庭
    暴力防治法第五十條第一款、第二款，刑法第十一條、第五十六條、第三百零五
    條、第五十五條、第四十一條第一項，罰金罰鍰提高標準條例第一條前段、第二
    條，判決如主文。
中      華      民      國      九十一    年    十二    月    三十一    日
                                  臺灣高雄地方法院刑事庭
                                      法  官  郭  佳  瑛
右正本證明與原本無異。
如不服本判決，應於判決送達後十日內，向本院提出上訴狀。
                                      書記官  林  仕  興
中      華      民      國      九十一    年    十二    月    三十一    日
附錄本案論罪法條：
家庭暴力防治法第五十條第一、二款：
違反法院依第十三條、第十五條所為之下列裁定者，為本法所稱之違反保護令罪，處
三年以下有期徒刑、拘役或科或併科新臺幣十萬元以下罰金：
  一  禁止實施家庭暴力行為。
  二  禁止直接或間接騷擾、接觸、通話或其他連絡行為。
（家庭暴力防治法第三十條第四項：受保護管束人違反第二項保護管束事項情節重大
  者，撤銷其緩刑之宣告）
中華民國刑法第三百零五條
 (恐嚇危害安全罪)
以加害生命、身體、自由、名譽、財產之事，恐嚇他人致生危害於安全者
，處二年以下有期徒刑、拘役或三百元以下罰金。
